【裁判字號】    95,訴,649
【裁判日期】    951124
【裁判案由】    違反毒品危害防制條例
【裁判全文】
臺灣雲林地方法院刑事判決               95年度訴字第649號
公  訴  人  臺灣雲林地方法院檢察署檢察官
被      告  乙○○
                    （現另案於臺灣雲林第二監獄執行中）
上列被告因違反毒品危害防制條例案件，經檢察官提起公訴（95
年度毒偵字第1203、1285號），及移送併辦（95年度毒偵字第15
58號），被告自白犯罪，本院合議庭裁定由受命法官獨任依簡式
審判程序審理，判決如下：
    主  文
乙○○施用第一級毒品，累犯，處有期徒刑拾月。
    事  實
一、乙○○前於民國88年間，因施用毒品案件，經觀察、勒戒後
    ，認無繼續施用毒品之傾向，於89年1 月11日予以釋放，並
    由臺灣臺北地方法院檢察署檢察官於同日以89年度毒偵字第
    145 號為不起訴處分確定。繼於89年間，另因施用第一、二
    級毒品案件，經送強制戒治，並由臺灣雲林地方法院檢察署
    檢察官提起公訴，為本院於92年2 月20日，以89年度訴緝字
    第23號判處應執行有期徒刑1 年8 月確定；強制戒治部分，
    於89年12月20日入戒治所執行戒治，90年8 月7 日停止戒治
    處分，90年11月30日戒治期滿；徒刑部分，前於92年3 月6
    日縮短刑期假釋出監，刑期至93年1 月31日屆滿，以已執行
    論。詎其未能戒除其毒癮，於前開強制戒治執行完畢釋放後
    5 年內，基於施用第一級毒品海洛因之犯意，自95年5 月間
    某日起，至同年7 月2 日下午某時止，在雲林縣口湖鄉租屋
    處等地，以將毒品海洛因摻入香菸內點燃後吸食之方式，接
    續施用第一級毒品海洛因多次。嗣於(一)95年5 月29日19時許
    ，因違反國家安全法案件，為警會同海岸巡防署中部地區巡
    防局第九岸巡總隊人員查獲，經其同意採尿送驗，檢出嗎啡
    陽性反應；(二)95年7 月5 日凌晨1 時30分許，因駕駛贓車在
    雲林縣口湖鄉○○村○○路55號前為警緝獲，經採集尿液送
    驗，檢出毒品嗎啡陽性反應；(三)95年7 月5 日因另涉竊盜案
    件，經法院裁定羈押，由臺灣雲林看守所人員於同日24時進
    採集其尿液送驗，檢出毒品嗎啡陽性反應，始悉上情。
二、案經雲林縣警察局北港分局報告及臺灣雲林看守所函送臺灣
    雲林地方法院檢察署檢察官偵查起訴。
    理  由
一、上揭事實，業經被告乙○○坦白承認，並有檢驗呈「嗎啡陽
    性」之詮昕科技股份有限公司濫用藥物尿液檢驗報告2 紙及
    臺灣尖端先進生技醫藥股份有限公司濫用藥物檢驗報告1 紙
    附卷可稽，足認被告自白與事實相符，應可採信。又其前因
    施用毒品案件，經觀察、勒戒後，認無繼續施用毒品之傾向
    ，於89年1 月11日予以釋放，由檢察官為不起訴處分確定。
    繼於89年間，另因施用毒品案件，經送強制戒治，於90年8
    月7 日停止戒治處分，90年11月30日戒治期滿等情，有臺灣
    高等法院被告前案紀錄表在卷可按。綜上，本件事證明確，
    被告犯行，堪以認定。
二、核被告所為，係犯毒品危害防制條例第10條第1項之施用第
    一級毒品罪。被告持有第一級毒品進而施用，其持有之低度
    行為，為施用之高度行為吸收，不另論罪。又按接續犯乃為
    行為人主觀上出於一個犯罪決意，但該行為分前後數舉動接
    續進行，且各舉動間，在時間、空間上有密切關係者而言，
    縱然依修正後刑法之立法理由，鼓勵發展接續犯之概念，仍
    應以先後數舉動均係侵害同一法益者為限，始可認定為接續
    犯。例如同一人先後多次施用同一種毒品（臺灣高等法院暨
    所屬法院因應新修正刑法施行座談會彙編法律提案第15號、
    第17號審查意見參照）。查被告95年5月間某日起，至同年7
    月2 日某時止，以每4 、5 日施用一次之頻率，反覆施用毒
    品。又被告施用毒品之時間，橫跨新刑法生效前後，且其施
    用毒品之數舉動，具有時空密切關係，自得成立接續犯。是
    被告多次施用第一級毒品海洛因行為，係基於同一犯意下之
    接續多次行為，僅侵害一個法益，應為接續犯，屬單純一罪
    。公訴人僅就被告於95年6 月間某日起，至同年7 月2 日之
    施用第一級毒品海洛因犯行提起公訴，其餘部分未及論列，
    然檢察官就犯罪事實一部起訴者，其效力及於全部，被告經
    檢察官起訴範圍外之施用第一級毒品海洛因犯行（即移送併
    辦部分），與前揭論罪科刑部分，係基於接續犯意所為，屬
    單純一罪，本院自得併予審理，附予敘明。又被告於89年間
    ，另因施用第一、二級毒品案件，經法院判處應執行有期徒
    刑1 年8 月確定，於92年3 月6 日縮短刑期假釋，刑期至93
    年1 月31日屆滿，以已執行論，有臺灣高等法院被告前案紀
    錄表在卷可稽。茲被告於有期徒刑執行完畢後，5 年內故意
    再犯有期徒刑以上之罪，為累犯，應依刑法第47條第1 項規
    定，加重其刑。爰審酌被告前因施用毒品案件，經觀察、勒
    戒、強制戒治完畢，仍未戒絕，繼續施用毒品海洛因，顯見
    其一再沈溺於毒品，不能自拔，及犯後坦承犯行等一切情狀
    ，量處如主文所示之刑。
據上論斷，應依刑事訴訟法第273 條之1 第1 項、第284 條之1
、第299 條第1 項前段，毒品危害防制條例第10條第1 項，刑法
第11條前段、第47條第1 項，判決如主文。
本案經檢察官甲○○到庭執行職務
中    華    民    國    95    年    11    月    24    日
                  刑事第二庭    法  官  柯  志  民
以上正本證明與原本無異。
如不服本判決，應於判決送達後10日內，向本院提出上訴狀。
中    華    民    國    95    年    11    月    24    日
                                書記官  魏  輝  碩
論罪之法條全文：
毒品危害防制條例第十條
施用第一級毒品者，處六月以上五年以下有期徒刑。
施用第二級毒品者，處三年以下有期徒刑。


司法院資訊處製作；財團法人民間司法改革基金會備份。
